臺灣高雄地方法院刑事判決　　　　　　　96年度訴字第2033號
公　訴　人　臺灣高雄地方法院檢察署檢察官
被　　　告　甲○○
　　　　　　　　　　（在臺灣高雄女子監獄受刑中）
上列被告因違反毒品危害防制條例案件，經檢察官提起公訴（96
年度毒偵字第3616號），嗣因被告就被訴事實為有罪之陳述，經
本院告知簡式審判程序意旨，並聽取公訴人及被告之意見後，本
院合議庭裁定由受命法官獨任依簡式審判程序審理，判決如下：
    主  文
甲○○施用第一級毒品，累犯，處有期徒刑拾月。扣案之第一級
毒品海洛因壹包（驗前淨重零點零肆公克、驗後淨重零點零貳公
克）沒收銷燬。
    事  實
一、甲○○前於民國92年間因違反毒品危害防制條例案件，經本
    院以92年度訴字第1085號判決判處有期徒刑1 年確定，於94
    年1 月8 日執行完畢。另於87年間因施用毒品案件，經本院
    以87年度毒聲字第1071號裁定送觀察、勒戒後，認無繼續施
    用毒品之傾向，經臺灣高雄地方法院檢察署檢察官於87年7
    月30日以87年度偵字第16337 號為不起訴處分確定。又於89
    年間因施用毒品案件，經本院以89年度毒聲字第1453號裁定
    送觀察、勒戒後，認有繼續施用毒品之傾向，經本院以89年
    度毒聲字第3844號裁定令入戒治處所施以強制戒治，期間經
    評定為合格，再由本院以89年度毒聲字第9396號裁定停止戒
    治，所餘戒治期間付保護管束，惟其於保護管束期間違反應
    遵守事項情節重大，復經本院以90年度毒聲字第2749號裁定
    撤銷停止戒治，並於91年5 月7 日執行完畢。詎仍不知戒除
    惡習，明知海洛因係毒品危害防制條例第2 條第2 項第1 款
    所明定之第一級毒品，不得持有及施用，竟基於反覆施用第
    一級毒品海洛因之單一決意，自96年3 月初某日起至96 年3
    月23日11時18分許為警查獲後採尿前回溯24小時內之某時許
    止，在其位於高雄市○○區○○街28之9 號住處，以將第一
    級毒品海洛因摻水置入針筒內施打身體之方式，平均每2 至
    3 日施用1 次之頻率，施用第一級毒品海洛因多次。嗣於96
    年3 月23日上午9 時30分許，因形跡可疑為警盤查查獲，並
    扣得甲○○所有之第一級毒品海洛因1 包（驗前淨重0.04公
    克、驗後淨重0.02公克），且經其同意採集其尿液送驗後呈
    嗎啡陽性反應，始悉上情。
二、案經高雄市政府警察局鼓山分局報請臺灣高雄地方法院檢察
    署檢察官偵查起訴。
    理  由
一、按本件被告甲○○所犯係死刑、無期徒刑、最輕本刑為3 年
    以上有期徒刑以外之罪，其於準備程序就前揭被訴事實為有
    罪之陳述，經受命法官告知簡式審判程序之旨，並聽取其與
    公訴人之意見後，本院認無不得或不宜改依簡式審判程序進
    行之處，爰依刑事訴訟法第273 條之1 第1 項、第284 條之
    1 ，裁定本件由受命法官獨任進行簡式審判程序，合先敘明
    。
二、上開犯罪事實，業經被告甲○○於警詢、偵查及本院審理時
    坦承不諱，且被告於96年3 月23日11時43分許所採集之尿液
    ，經送驗結果，呈嗎啡陽性反應，此有高雄市立凱旋醫院96
    年4 月2 日轉碼編號A00000000 號濫用藥物尿液檢驗報告、
    高雄市政府警察局鼓山分局95年查獲毒品案件嫌疑人尿液代
    碼姓名對照登記表各1 份附卷可稽。扣案之疑似海洛因粉末
    1 包，經送請高雄市立凱旋醫院鑑定結果，確為第一級毒品
    海洛因（驗前淨重0.04公克，驗後淨重0.02公克），此有上
    開醫院96年4 月16日高市凱醫驗字第3836號鑑定書1 份存卷
    可查。是被告前揭出於任意性之自白與事實相符，應堪採為
    被告有罪之證據，則被告施用第一級毒品海洛因多次之犯行
    ，堪以認定。本件被告施用毒品罪之事實，事證明確，應予
    依法論科。
三、被告甲○○前於87年間因施用毒品案件，經本院以87年度毒
    聲字第1071號裁定送觀察、勒戒後，認無繼續施用毒品之傾
    向，經臺灣高雄地方法院檢察署檢察官於87年7 月30日以87
    年度偵字第1633 7號為不起訴處分確定。又於89年間因施用
    毒品案件，經本院以89年度毒聲字第1453號裁定送觀察、勒
    戒後，認有繼續施用毒品之傾向，經本院以89年度毒聲字第
    3844號裁定令入戒治處所施以強制戒治，期間經評定為合格
    ，再由本院以89年度毒聲字第9396號裁定停止戒治，所餘戒
    治期間付保護管束，惟其於保護管束期間違反應遵守事項情
    節重大，復經本院以90年度毒聲字第2749號裁定撤銷停止戒
    治，並於91年5 月7 日執行完畢之事實，此有臺灣高等法院
    被告前案紀錄表1 紙在卷足參，其於前案觀察、勒戒及強制
    戒治執行完畢後，5 年內再犯本件施用毒品罪之事實，事證
    明確，應予依法論科。
四、按海洛因係屬毒品危害防制條例第2 條第2 項第1 款所稱之
    第一級毒品，依法不得持有、施用。是核被告甲○○上開施
    用海洛因之所為，係犯毒品危害防制條例第10條第1 項之施
    用第一級毒品罪。其持有海洛因後，進而施用，其持有海洛
    因之低度行為應被其施用之高度行為所吸收，不另論罪。另
    按施用毒品行為，大多具有成癮性，故毒品危害防制條例之
    施用第一級或第二級毒品罪，依該條例之立法意旨，原即預
    定其有反覆施用第一級或第二級毒品之性質，固得認屬學理
    上所稱「集合犯」而為包括之一罪（最高法院96年度台上字
    第2083號判決參照）。查本件被告於本院審理時自承：大約
    2 至3 日施用1 次等語，因被告上述施用毒品之間隔甚短，
    顯係於密切接近之時間內多次施用毒品，主觀上已對毒品產
    生依賴，各次施用毒品應係出於一個決意，在評價上應依集
    合犯論以一罪。被告前於92年間因違反毒品危害防制條例案
    件，經本院以92年度訴字第1085號判處有期徒刑1 年確定，
    於94年1 月8 日執行完畢之事實，有臺灣高等法院被告前案
    紀錄表1 份在卷可參，其受有期徒刑之執行完畢後，5 年以
    內故意再犯本件有期徒刑以上之罪，為累犯，應依刑法第47
    條第1 項之規定，加重其刑。爰審酌被告經觀察、勒戒及強
    制戒治完畢後，仍不知戒惕，再次施用，無視於毒品對於自
    身健康之戕害及國家對於杜絕毒品犯罪之禁令，不知戒除惡
    習，惡性非輕，然念及坦承犯行及所犯為自戕行為等一切情
    狀，量處如主文所示之刑，以資懲儆。扣案之第一級毒品海
    洛因1 包（驗前淨重0.04公克，驗後淨重0.02公克），屬查
    獲之第一級毒品，爰依毒品危害防制條例第18條第1 項前段
    規定，不問屬於犯人與否，均予宣告沒收銷燬之。至於鑑驗
    耗損之第一級毒品海洛因，既已滅失，爰不再行諭知沒收銷
    燬。
據上論斷，應依刑事訴訟法第273 條之1 第1 項、第284 條之1
、第299 條第1 項前段，毒品危害防制條例第10條第1 項、第18
條第1 項前段，刑法第11條前段、第47條第1 項，判決如主文。
本案經檢察官乙○○到庭執行職務。
中　　華　　民　　國　　96　　年　　6 　　月　　25　　日
                  鳳山刑事第一庭      法　官  林芳華
以上正本證明與原本無異。
如不服本判決，應於判決送達後10日內，向本院提出上訴狀。
中　　華　　民　　國　　96　　年　　6 　　月　　25　　日
                                      書記官  黃靖媛
附錄本案論罪科刑法條
毒品危害防制條例第10條第1項
施用第一級毒品者，處 6 月以上 5 年以下有期徒刑。
